

# Script para la Tarea 3,4
## Por Daniel Acosta, 26/01/20

Con este script se genera una gráfica de barras de un conjunto de datos.


```{r}
#Se cargan las librerías y los datos

library (ggplot2)

reads <- read.delim("./../data/reads.txt")
```

Cambiamos el orden de los levels en el data frame para que la gráfica se genere en el orden deseado.


```{r}
reads$sample<-factor(reads$sample, levels = reads$sample[order(1:length(reads$sample))])
head(levels(reads$sample))
```

Generamos un objeto que guarde la gráfica inicial

```{r}
plot <- ggplot(reads, aes(x = sample, y = nreads, fill = Library))  #Establece los ejes y el                                                  valor por el que se rellenarán las barras 
```

A este objeto le agregamos la gráfica de barras y sus detalles estéticos

```{r}
plot1 <- plot + geom_bar (stat="identity") +  #Genera la gráfica de barras con el valor de la                                                 columna en el set de datos
  
          labs(x= "Muestra", y = "Lecturas", fill = "Librería")+ #Cambia el nombre de los ejes                                                                   y de la leyenda
  
          scale_fill_manual(values=c("14", "43", "23")) +  #Cambia el color de los gráficos
  
          theme_dark()                                  #Cambia el color del fondo
```

Estos comandos generan la siguiente gráfica:


```{r plot, echo=FALSE}
plot(plot1)
```


